【裁判字號】    99,審訴,1622
【裁判日期】    990706
【裁判案由】    毒品危害防制條例
【裁判全文】
臺灣高雄地方法院刑事判決            99年度審訴字第1622號
公  訴  人  臺灣高雄地方法院檢察署檢察官
被      告  乙○○
上列被告因毒品危害防制條例案件，經檢察官提起公訴（起訴案
號：99年度毒偵字第1838號）後，嗣因被告就被訴事實為有罪之
陳述，本院依簡式審判程序審理，判決如下：
    主  文
乙○○施用第一級毒品，累犯，處有期徒刑壹年，扣案之第一級
毒品海洛因壹包（含袋，驗後淨重零點肆貳公克）沒收銷燬。
又施用第二級毒品，累犯，處有期徒刑柒月，扣案之第二級毒品
甲基安非他命壹包（含袋，驗後淨重貳點伍公克）沒收銷燬。應
執行有期徒刑壹年伍月，扣案之第一級毒品海洛因壹包（含袋，
驗後淨重零點肆貳公克）、第二級毒品甲基安非他命壹包（含
袋，驗後淨重貳點伍公克）均沒收銷燬。
    事  實  及  理  由
一、犯罪事實：
    乙○○前因施用毒品案件，經本院以91年度毒聲字第7921號
    裁定送觀察勒戒後，認有繼續施用毒品之傾向，再經本院以
    92年度毒聲字第4011號裁定令入戒治處所施以強制戒治，嗣
    經裁定停止戒治，所餘戒治期間付保護管束，於民國93年1
    月7 日停止處分出所，於93年6 月19日保護管束期滿未經撤
    銷而執行完畢，並由臺灣高雄地方法院檢察署檢察官以93年
    度戒毒偵字第346 號為不起訴處分確定。另因妨害自由、違
    反槍砲彈藥刀械管制條例等案件，分別經本院以93年度簡字
    第4896號、94年度訴字第1359號判處有期徒刑6 月、4 月，
    嗣經裁定定應執行刑有期徒刑9 月確定；再於前開強制戒治
    執行完畢釋放後5 年內，因施用第一、二級毒品案件，經臺
    灣高等法院高雄分院以94年度上訴字第469 號判處有期徒刑
    1 年、8 月，應執行有期徒刑1 年4 月確定；另因施用第一
    、二級毒品及違反槍砲彈藥刀械管制條例案件，分別經臺灣
    屏東地方法院以94年度訴字第1159號、95年度訴字第520 號
    判處有期徒刑1 年、8 月、6 月，嗣經裁定減刑為有期徒刑
    6 月、4 月、3 月，且定應執行刑有期徒刑1 年確定，並與
    前述有期徒刑9 月、1 年4 月部分，接續執行，於97年3 月
    7 日縮短刑期執行完畢。詎仍不知悔改，分別基於施用第一
    級毒品海洛因、第二級毒品甲基安非他命之犯意，於99年2
    月9 日上午，在高雄縣鳳山市海風里30鄰慈暉新村3 巷26之
    1 號住處，以摻入香煙方式，施用第一級毒品海洛因1 次；
    另以燒烤方式，施用第二級毒品甲基安非他命1 次。嗣於99
    年2 月9 日上午10時30分許，警方持本院核發之搜索票在屏
    東縣屏東來華盛街23號4 樓之1 執行搜索，乙○○適逢在場
    ，當場扣得第一級毒品海洛因1 包（含袋，驗後淨重0.432
    公克）及第二級毒品甲基安非他命1 包（含袋，驗後淨重2.
    5 公克），復經其同意，採集其尿液送檢驗，結果呈嗎啡、
    可待因、安非他命及甲基安非他命之陽性反應。
二、證據：
    被告乙○○於本院審理時之自白，高雄市政府警察局刑警大
    隊偵二隊四分隊99年度偵辦毒品案尿液採證代碼對照表（代
    碼：L-015 ）、高雄市立凱旋醫院99年3 月15日濫用藥物尿
    液檢驗報告、高雄市立凱旋醫院99年4 月23日濫用藥物成品
    檢驗鑑定書、高雄醫學大學附設中和紀念醫院99年5 月25日
    （報告編號：0000-000）檢驗報告各1 紙，高雄市政府警察
    局刑警大隊搜索、扣押筆錄暨扣押物品目錄表1 份，扣案之
    第一級毒品海洛因1 包（含袋，驗後淨重0.432 公克）及第
    二級毒品甲基安非他命1 包（含袋，驗後淨重2.5 公克），
    臺灣高等法院被告前案紀錄表。
三、核被告上開所為，分別係犯毒品危害防制條例第10條第1 項
    、第2 項之施用第一、二級毒品罪。其持有第一級毒品海洛
    因、第二級毒品甲基安非他命之低度行為，分別為施用之高
    度行為吸收，均不另論罪。被告所犯上開2 罪，犯意各別，
    行為互殊，應予分論併罰。被告有如前開犯罪科刑及執行紀
    錄，此有臺灣高等法院被告前案紀錄表1 份在卷可稽，其前
    受徒刑之執行完畢後，5 年以內分別故意再犯本件有期徒刑
    以上之2 罪，均為累犯，應依刑法第47條第1 項之規定，各
    加重其刑。爰審酌被告前經強制戒治及刑罰執行後，仍未能
    徹底戒絕毒品，復再犯本件施用毒品罪，顯見其自制力不足
    ，無法擺脫毒品，其有槍砲、妨害自由及多次毒品前科，素
    行非佳，惟念所犯施用毒品罪乃屬戕害自身身心健康行為，
    且其犯後已坦認犯行，犯後態度尚可等一切情狀，分別量處
    如主文所示之刑及定應執行刑。扣案之白色粉末1 包（含袋
    ，驗後淨重0.432 公克）及晶體1 包（含袋，驗後淨重2.5
    公克），經送驗結果，確分別呈第一級毒品海洛因、第二級
    毒品甲基安非他命陽性反應，此有高雄市立凱旋醫院99年4
    月23日濫用藥物成品檢驗鑑定書、高雄醫學大學附設中和紀
    念醫院99年5 月25日（報告編號：0000-000）檢驗報告各1
    紙在卷可稽，屬查獲之毒品，且該包裝袋與其內毒品難以析
    離，亦無析離實益，應將之同視為第一級、第二級毒品，不
    問屬於犯人與否，爰依毒品危害防制條例第18條第1 項前段
    規定均沒收銷燬之。至鑑驗耗損之毒品，既已滅失，毋庸宣
    告沒收銷燬之，附此敘明。
據上論斷，應依刑事訴訟法第273 條之1 第1 項、第299 條第1
項前段、第310 條之2 、第454 條第1 項，毒品危害防制條例第
10條第1 項、第2 項、第18條第1 項前段，刑法第11條、第47條
第1 項、第51條第5 款、第9 款，判決如主文。
本案經檢察官甲○○到庭執行職務。
中    華    民    國    99    年    7     月    6     日
                  刑事第十庭  法  官  顏銀秋
以上正本證明與原本無異。
如不服本判決應於收受送達後10日內向本院提出上訴書狀，並應
敘述具體理由；如未敘述上訴理由者，應於上訴期間屆滿後20日
內向本院補提理由書（均須按他造當事人之人數附繕本）「切勿
逕送上級法院」。
中    華    民    國    99    年    7     月    6     日
                              書記官  林豐富
附錄論罪科刑法條
毒品危害防制條例第10條（施用毒品罪）
施用第一級毒品者，處6月以上5年以下有期徒刑。
施用第二級毒品者，處3年以下有期徒刑。

司法院資訊處製作；財團法人民間司法改革基金會備份。
